【裁判字號】    98,抗,105
【裁判日期】    980204
【裁判案由】    聲請撤銷緩刑
【裁判全文】
臺灣高等法院臺中分院刑事裁定           98年度抗字第105號
抗  告  人
即受刑人    甲○○
上列抗告人因聲請撤銷緩刑案件，對於臺灣臺中地方法院中華民
國97年12月31日裁定（97年度撤緩字第161號），提起抗告，本
院裁定如下：
    主  文
抗告駁回。
    理  由
一、本件抗告意旨略以：抗告人有誠意支付新臺幣8萬元，但因
    不敢告訴家人，又因經濟不景氣求借無門，致一時無法履行
    約定，今抗告人現有一份正當的工作，是家中經濟支柱，雙
    親年老求職不易，支柱若倒生活將出現問題，亦生社會問題
    。抗告人現已籌足款項願一次繳清，祈能撤銷原裁定等語。
二、原裁定意旨略以：抗告人即受刑人甲○○（下稱受刑人）因
    詐欺案件，前經該院於民國96年5月31日依協商程序以94 年
    度重訴字第2650號判決宣示判處有期徒刑1年5月，緩刑4 年
    ，並向公庫支付新臺幣（下同）10萬元，於96年6月23日確
    定在案。惟受刑人經臺灣臺中地方法院檢察署以函文通知應
    依上開判決宣示主文及附記事項所載之時間（即96年7月15
    日、96年9月15日、96年12月15日、97年2月28日、97年6 月
    30日）向公庫支付一定之金額，卻於合法收受送達證書後，
    僅支付第1期款2萬元後即未再繳納，復經該院以電話聯絡後
    ，陳稱：伊於97年12月30日可以全部繳納完畢等情，有電話
    紀錄表1份附卷可憑，惟受刑人逾上開期限仍未能向公庫支
    付完畢上開緩刑附條件之分期款，顯見受刑人無意履行此項
    負擔，堪認有違反刑法第74條第2項第4款所定負擔情節重大
    之情形，無從再預期受刑人將會遵守相關法令規定，難收緩
    刑之效，而有執行刑罰之必要，乃准許檢察官之聲請，將受
    刑人所受緩刑之宣告予以撤銷。
三、按緩刑宣告，得斟酌情形，命犯罪行為人向公庫支付一定之
    金額，刑法第74條第2項第4款有明定；又受緩刑之宣告而違
    反第74條第2項第1款至第8款所定負擔情節重大，足認原宣
    告之緩刑難收其預期效果，而有執行刑罰之必要者，得撤銷
    其宣告，刑法第75條之1第1項第4款亦有明文。經查受刑人
    僅於96年7月17日繳納第1期款2萬元等情，有臺灣高等法院
    被告前案紀錄表及該宣示判決筆錄、臺灣臺中地方檢察署自
    行收納款項統一收據各1份附卷可稽；又臺灣臺中地方法院
    檢察署先後依受刑人位於高雄縣大樹鄉○○村○○路17 號
    之住所，發函促請受刑人應按期至該署領取繳款通知書，向
    公庫繳納上開緩刑附條件之分期款，該等函文均由同住之受
    刑人之母謝美珍（即黃謝美珍）收受，業已合法送達，亦有
    該署96年8月21日中檢輝執繩96執緩245字第102728號、97
    年6月6日中檢輝執繩96執緩245字第087518號函各1紙及送達
    證書共2份在卷可按。而受刑人於臺灣臺中地方法院97年11
    月27日訊問時到庭雖陳稱：伊沒有錢，會儘量請家人幫忙，
    下個月可以1次繳清分期款8萬元等語，且經該院以電話聯絡
    後，陳稱：伊於97年12月30日可以全部繳納完畢等情，有電
    話紀錄表1份附卷可憑，惟受刑人仍未遵期向公庫支付上開
    緩刑附條件之分期款，顯見受刑人有違反刑法第74條第2項
    第4款所定負擔情節重大之情形，原宣告之緩刑自難收其預
    期效果，當有執行原刑罰之必要，原審據此撤銷受刑人所受
    緩刑之宣告，核無不當，抗告人所執前詞，辯稱其因家庭因
    素致給付困難云云固值同情，惟受刑人仍難辭其責，本件抗
    告並無理由，應予駁回。
四、據上論斷，應依刑事訴訟法第412條，裁定如主文。
中    華    民    國    98    年    2     月    4     日
            刑事第七庭    審判長法  官  林  榮  龍
                                法  官  張  惠  立
                                法  官  鄭  永  玉
以上正本證明與原本無異。
不得再抗告。
                                書記官    瑞  芳
中    華    民    國    98    年    2     月    4     日


司法院資訊處製作；財團法人民間司法改革基金會備份。
